【裁判字號】    97,上訴,336
【裁判日期】    970604
【裁判案由】    毒品危害防制條例
【裁判全文】
臺灣高等法院刑事判決                 97年度上訴字第336號
上  訴  人
即  被  告  甲○○
上列上訴人因毒品危害防制條例案件，不服臺灣板橋地方法院96
年度訴字第1327號，中華民國96年10月24日第一審判決（起訴案
號：臺灣板橋地方法院檢察署96年度毒偵字第2212號），提起上
訴，本院判決如下：
    主  文
上訴駁回。
    事  實
一、甲○○前於民國（下同）九十一年間因施用毒品案件，經臺
    灣高雄地方法院以九十一年度毒聲字第五六五六號裁定送觀
    察、勒戒後，認無繼續施用毒品之傾向，於九十一年十月二
    十一日觀察、勒戒執行完畢釋放，並經臺灣高雄地方法院檢
    察署檢察官以九十一年度毒偵字第五０一五號為不起訴處分
    確定。又因竊盜案件，經原審臺灣板橋地方法院先後以九十
    三年度簡字第五六九三號、九十四年度簡字第二三四五號判
    決各判處有期徒刑六月確定，經入監執行而於九十五年五月
    十一日縮刑期滿執行完畢。
二、詎甲○○猶不知悛悔，明知海洛因係毒品危害防制條例所列
    之第一級毒品，不得施用及持有，仍於觀察、勒戒執行完畢
    釋放後五年內，基於施用第一級毒品海洛因之犯意，於九十
    五年十一月十一日凌晨四時三十分許為警查獲後採尿前回溯
    二十六小時內之某時（不含為警查獲後採尿前之時間），在
    臺北縣新莊市○○街六十六巷十八號四樓住處，以針筒將海
    洛因摻水注射入體內之方式施用海洛因一次，嗣於同日凌晨
    四時三十分許，因竊盜案件（經檢察官另案偵辦）為警查獲
    ，經警採尿送驗後呈海洛因代謝物嗎啡陽性反應，而悉上情
    。
三、案經臺北縣政府警察局土城分局報告臺灣板橋地方法院檢察
    署檢察官偵查起訴。
    理  由
一、上訴人即被告甲○○經合法傳喚無正當理由未到庭應訊，惟
    查上揭事實，業據被告甲○○於原審法院準備程序及審理時
    均坦承不諱，且其經警查獲後採集之尿液檢驗結果，呈海洛
    因代謝物嗎啡陽性反應，有臺灣檢驗科技股份有限公司九十
    五年十一月二十九日濫用藥物尿液檢驗報告、臺北縣政府警
    察局土城分局偵辦毒品案尿液編號及姓名對照表各一紙在卷
    可憑。又海洛因係由嗎啡經化學合成之半人工合成品，其毒
    性倍於嗎啡，其施打或吸食後經人體代謝作用而分解成毒性
    較低之嗎啡，而於尿液中被檢測出，故吸食或施打海洛因或
    嗎啡在尿液中均以嗎啡形態被檢測出，有行政院衛生署藥物
    食品檢驗局八十一年九月八日（八一）藥檢壹字第八一一四
    八八五號函可參。本件被告為警查獲後所採尿液經送驗結果
    ，既有嗎啡陽性反應，且該結果係以氣相層析質譜儀法進行
    確認而得，已足排除偽陽性之情形，顯見被告於上開經採尿
    前二十六小時內之某時，確有施用海洛因犯行無訛。
二、又被告前因施用毒品案件，經臺灣高雄地方法院以九十一年
    度毒聲字第五六五六號裁定送觀察、勒戒後，認無繼續施用
    毒品之傾向，而於九十一年十月二十一日觀察、勒戒執行完
    畢，並經臺灣高雄地方法院檢察署檢察官以九十一年度毒偵
    字第五０一五號為不起訴處分確定等情，為被告所是認，並
    有本院被告前案紀錄表一份存卷可佐。是被告於觀察、勒戒
    執行完畢釋放後，五年內再犯施用第一級毒品犯行，灼然甚
    明。本件事證明確，被告上揭犯行堪以認定，應依法論科。
三、核被告李禎祥所為，係犯毒品危害防制條例第十條第一項之
    施用第一級毒品罪。其施用第一級毒品海洛因前持有海洛因
    之低度行為經施用之高度行為所吸收，不另論罪。又被告有
    如事實欄所載犯罪科刑及刑之執行情形，有本院被告前案紀
    錄表在卷可稽，其於有期徒刑執行完畢後五年內，故意再犯
    本案有期徒刑以上之罪，為累犯，應依法加重其刑。又被告
    犯罪後，中華民國九十六年罪犯減刑條例業已制定，經總統
    於九十六年七月四日公布，同年月十六日生效施行，本案被
    告犯罪時間，係在九十六年四月二十四日以前，合於減刑條
    件，中華民國九十六年罪犯減刑條例第二條第一項第三款規
    定，減其宣告刑二分之一。
四、原審援引毒品危害防制條例第十條第一項，刑法第十一條前
    段、第四十七條第一項、第四十一條第一項前段，中華民國
    九十六年罪犯減刑條例第二條第一項第三款、第七條、第九
    條等規定，審酌被告有如事實欄所示因施用毒品而經觀察、
    勒戒之紀錄，詎其猶未悛悔，於觀察、勒戒執行完畢釋放後
    五年內再犯本案施用第一級毒品之罪，顯未因前所受之觀察
    、勒戒處分而決心改過，矯正其行；且被告施用毒品不但足
    以導致精神障礙、性格異常，甚至造成生命危險，戕害個人
    身心健康，對社會治安可能之危害程度非輕，並斟酌其施用
    第一級毒品之次數及犯罪後坦承犯行之態度等一切情狀，量
    處有期徒刑拾月，減為有期徒刑伍月，如易科罰金，以新臺
    幣壹仟元折算壹日，經核其認用法均無不合，量刑亦稱妥適
    。本件被告上訴意旨泛言指摘原判決不當，難認為有理由，
    應予駁回。
五、被告經合法傳喚，無正當理由未到庭，不待其陳述，逕行判
    決。
據上論斷，應依刑事訴訟法第三百六十八條、第三百七十一條，
判決如主文。
本案經檢察官劉靜婉到庭執行職務。
中    華    民    國    97    年    6     月    4     日
                  刑事第十六庭審判長法  官  溫耀源
                                    法  官  王敏慧
                                    法  官  許增男
以上正本證明與原本無異。
如不服本判決，應於收受送達後十日內向本院提出上訴書狀，其
未敘述上訴之理由者並得於提起上訴後十日內向本院補提理由書
（均須按他造當事人之人數附繕本）。
                                    書記官  葉金發
中    華    民    國    97    年    6     月    4     日
附錄本案論罪科刑法條全文：
毒品危害防制條例第十條
施用第一級毒品者，處六月以上五年以下有期徒刑。
施用第二級毒品者，處三年以下有期徒刑。


司法院資訊處製作；財團法人民間司法改革基金會備份。
